臺灣桃園地方法院刑事裁定
111年度單禁沒字第233號
聲  請  人  臺灣桃園地方檢察署檢察官
被      告  陳霖  



上列被告違反毒品危害防制條例案件，經聲請人聲請單獨宣告沒
收（111年度聲沒字第56號），本院裁定如下：
    主  文
扣案如附表編號1、2、4所示之物均沒收銷燬；扣案如附表編號3
所示之物均沒收。
    理  由
一、聲請意旨略以：被告陳霖涉嫌施用第2級毒品案件，業經臺
    灣桃園地方檢察署（下簡稱桃園地檢署）檢察官以110年度
    毒偵緝字第76號、110年度毒偵字第5537、6243、7107號為
    不起訴處分確定在案，而110年度毒偵緝字第76號案所查扣
    之米白色或透明晶體1包（毛重0.5663公克）經送檢驗，檢
    出第2級毒品甲基安非他命成分；110年度毒偵字第5537號案
    所查扣之白色或透明晶體1包（毛重1.1370公克）經送檢驗
    ，檢出第2級毒品甲基安非他命成分，有臺北榮民總醫院毒
    品成分鑑定書（檢體編號C0000000、C0000000-0）2紙附卷
    可稽；110年度毒偵字第6243號案所查扣之黑金色外包裝毒
    品咖啡包79包（驗前總毛重656.47公克、驗前總淨重約568.
    92公克，純度未達1%，無法估算總純質淨重）經送檢驗，檢
    出微量第2級毒品甲基安非他命成分，有內政部警政署刑事
    警察局鑑定書1紙附卷可稽，為毒品危害防制條例第2條第2
    項第2款所規定之第2級毒品，屬於違禁物，依前揭說明，自
    應聲請裁定沒收並銷燬之；又110年度毒偵字第5537號案扣
    案為被告所有之吸食器1組、玻璃球2個，為被告供其施用第
    2級毒品犯罪所用之物，業據被告供承認在卷，亦依首開規
    定聲請宣告沒收之等語。
二、按查獲之第1、2級毒品及專供製造或施用第1、2級毒品之器
    具，不問屬於犯罪行為人與否，均沒收銷燬之；供犯罪所用
    、犯罪預備之物或犯罪所生之物，屬於犯罪行為人者，得沒
    收之，毒品危害防制條例第18條第1項前段，刑法第38條第2
    項前段分別定有明文。次按違禁物或專科沒收之物得單獨宣
    告沒收。檢察官依第253條或第253條之1為不起訴或緩起訴
    之處分者，對刑法第38條第2項、第3項之物及第38條之1第1
    項、第2項之犯罪所得，得單獨聲請法院宣告沒收，刑法第4
    0條第2項，刑事訴訟法第259條之1分別定有明文。
三、經查，被告前因施用毒品案件，經依本院109年度毒聲字第9
    07號裁定送觀察、勒戒，因認無繼續施用毒品傾向，於110
    年12月30日執行完畢釋放出所，嗣經桃園地檢署檢察官以11
    0年度毒偵緝字第76號案件為不起訴處分確定。本案被告於1
    10年7月11日中午12時許，所涉施用第2級毒品罪嫌部分（11
    0年度毒偵字第5537號）、又於110年8月4日晚間10時48分許
    為警採尿往前回溯120小時內之某時，所涉施用第2級毒品罪
    嫌部分（110年度毒偵字第7107號）、又於110年8月15日凌
    晨1時許，所涉施用第2級毒品罪嫌部分（110年度毒偵字第6
    243號），因施用毒品時間係在前揭觀察、勒戒前，為上開
    不起訴處分效力所及，是無須再予聲請觀察、勒戒或起訴，
    而亦應為不起訴之處分，有上開案件卷宗外放及臺灣高等法
    院被告前案紀錄表在卷可查。而110年度毒偵緝字第76號案
    件之扣案如附表編號1所示之米白色或透明結晶體1包（毛重
    0.5663公克）經送檢驗，檢出甲基安非他命成分，此有臺北
    榮民總醫院109年8月19日毒品成分鑑定書（檢體編號：C000
    0000號）1紙在卷可稽；又110年度毒偵字第5537號案件之扣
    案如附表編號2所示之白色或透明晶體1包（毛重1.1370公克
    ）經送檢驗，檢出第2級毒品甲基安非他命成分，此有臺北
    榮民總醫院110年8月25日毒品成分鑑定書（檢體編號：C000
    0000-0號）1紙在卷可稽；又110年度毒偵字第6243號案件之
    扣案如附表編號4所示之毒品咖啡包79包（驗前總毛重656.4
    7公克）經送檢驗，檢出微量第2級毒品甲基安非他命成分，
    此有內政部警政署刑事警察局110年11月22日刑鑑字第11000
    92830號鑑定書1紙在卷可稽，堪認均屬毒品危害防制條例第
    2條第2項第2款規定之第2級毒品而屬違禁物無訛；至盛裝上
    開甲基安非他命之外包裝袋，因其上殘留之毒品難以析離，
    且無析離之實益與必要，應視同毒品，併予沒收銷燬；又毒
    品送鑑耗損部分，既已用罄滅失，自無庸宣告沒收銷燬。另
    扣案如附表編號3所示之吸食器1組、玻璃球2個為被告所有
    供其施用毒品所用，亦屬供其犯罪所用之物，業據其供述明
    確，爰均依刑法第38條第2 項前段之規定宣告沒收。據上，
    本件聲請核屬有據，應予准許。
四、依刑事訴訟法第455條之36第2項，裁定如主文。
中　　華　　民　　國　　111 　年　　5 　　月　　31　　日
                  刑事第十三庭    法　官　簡方毅
以上正本證明與原本無異。
如不服本裁定，應於裁定送達後5 日內向本院提出抗告狀。
　　　　　　　　　　　　　　　    書記官　施懿珊
中　　華　　民　　國　　111 　年　　6 　　月　　6 　　日
　　　　　　
附表：　　　　　　　　　　　　
編號 扣案物名稱 檢驗結果 1 米白色或透明晶體 第2級毒品甲基安非他命（淨重0.2284公克，鑑驗取用0.0018公克，驗餘淨重0.2266公克） 2 白色或透明晶體1包 第2級毒品甲基安非他命（淨重0.4413公克，鑑驗取用0.0002公克，驗餘淨重0.4113公克） 3 吸食器1組、玻璃球2個 未經鑑驗 4 毒品咖啡包79包 微量第2級毒品甲基安非他命（驗前總淨重約568.92公克，鑑驗取用1.28公克，驗餘總淨重約567.64公克，因純度未達1％，故無法據以估算總純質淨重）